最高法院刑事判決　　　　　　　　　　　　　　　九十一年度台上字第二一二四號
　　上　訴　人　甲○○
右上訴人因違反水利法案件，不服台灣高等法院中華民國八十八年十二月七日第二審
判決（八十八年度上訴字第四二００號，起訴案號：台灣板橋地方法院檢察署八十八
年度偵字第九九六二號），提起上訴，本院判決如左：
    主  文
上訴駁回。
    理  由
按刑事訴訟法第三百七十七條規定，上訴於第三審法院，非以判決違背法令為理由，
不得為之。是提起第三審上訴，應以原判決違背法令為理由，係屬法定要件。如果上
訴理由狀並未依據卷內訴訟資料，具體指摘原判決不適用何種法則或如何適用不當，
或所指摘原判決違法情事，顯與法律規定得為第三審上訴理由之違法情形，不相適合
時，均應認其上訴為違背法律上之程式，予以駁回。本件原判決維持第一審論處上訴
人甲○○共同連續違反主管機關為保護水道，禁止在行水區內傾倒廢棄物，足以妨害
水流行為之規定，致生公共危險罪刑之判決，駁回其於第二之上訴，已敘明上訴人明
知坐落台北縣鶯歌鎮○○段第二五三之五、二五三之九、二五三之十三、二五三之十
四、二五三等地號土地如原判決附圖所示紅色部分，及毗鄰之該附圖所示黃色部分國
有未登錄土地，均屬大漢溪行水區，不得隨意傾倒廢棄物。仍基於概括犯意，自民國
八十七年十月間起至八十八年二月十三日止，連續提供上開土地與有共同犯意聯絡之
蔡天祥（已判刑確定）及另二名不詳姓名成年人傾倒窯業用之陶瓷等廢棄物，每傾倒
一車廢棄物由上訴人收取新台幣（下同）一百元至六百元不等之費用，使該處附近之
大漢溪可供河水通過之河道河面淤積變窄，每逢水量暴增時，水流無法正常宣洩，漫
流地面，足以妨礙水流，遇雨成災，致生公共危險等情。係依憑上訴人及共同被告蔡
天祥之供述，證人洪全禧之證言，綜合勘驗筆錄、土地複丈成果圖、現場照片、台北
縣政府函等全部卷證資料，為其所憑之證據及認定之理由。並以上訴人否認犯罪所持
之辯解為不足採，於理由內說明及指駁綦詳。所為論敘，俱有卷存證據資料可資覆按
，從形式上觀察，並無違背法令之情形存在。上訴意旨，對於原判決依憑證據所為事
實之認定，究竟如何違背法令，未依據卷內訴訟資料具體指摘，猶執陳詞辯解，漫謂
上訴人允由蔡天祥傾倒之陶瓷廢棄物，目的在填土整地，縱有少許傾倒在他人土地上
，可能係其他不法之徒或蔡天祥私自所為，與上訴人無涉；雖該廢棄物夾雜土塊、木
板，但上訴人於事後仍會將之取走，以利耕作。而該廢棄物係填回土地之坑洞內，亦
不可能阻塞河道等語。徒憑己見，對於原審採證認事職權之適法行使，及判決內已明
白論斷之事項，砌詞指摘，並為單純事實上之爭執，難謂符合上訴第三審之法定要件
。又泛稱上訴人並未承認允許他人在第二五三地號以外之土地上傾倒廢棄物，原判決
未憑證據任意推定犯罪云云，則純屬空泛之言，尤無從據以辨認原判決已具備違背法
令之形式。至陶瓷廢棄物經過相當時間後，是否會自動分解，不影響上訴人既已成立
之犯罪，客觀上自無調查之必要性，原審不為無益之調查，不得任意指摘為違法。復
查原審審判長於宣示辯論終結前，詢問上訴人：「最後陳述？」上訴人復就其被訴之
事實再事辯解（見原審卷第三十六頁反面），已踐行法定程序，尤無上訴意旨所稱原
審未予其最後陳述之違誤。再，刑之量定屬事實審法院職權裁量之事項。原判決依刑
法第五十七條規定，審酌一情狀，維持第一審判決所量處之刑，已於理由內詳加論列
，既未逾越法定之刑度，又無失出失入之情形，不生違背法令之問題。上訴意旨指摘
之各節，均與法律規定得為第三審上訴理由之違法情形，不相適合，其上訴違背法律
上之程式，應予駁回。
據上論結，應依刑事訴訟法第三百九十五條前段，判決如主文。
中      華      民      國    九十一    年      四      月     八       日
                              最高法院刑事第四庭
                                  審判長法官  紀  俊  乾
                                        法官  黃  正  興
                                        法官  劉  介  民
                                        法官  陳  東  誥
                                        法官  張  春  福
      右正本證明與原本無異
                                              書  記  官
中      華      民      國    九十一    年      四      月    二十二    日
